【裁判字號】    97,審簡抗,2
【裁判日期】    970526
【裁判案由】    清償借款
【裁判全文】
臺灣高雄地方法院民事裁定             97年度審簡抗字第2號
抗  告  人  高雄銀行股份有限公司
法定代理人  丙○○
代  理  人  甲○○
相  對  人  丁○○○○○○
相  對  人  乙○○
抗告人與相對人間因清償借款事件，抗告人對於民國97年3 月24
日本院高雄簡易庭所為之裁定提起抗告，本院裁定如下：
  主  文
原裁定廢棄，發回本院高雄簡易庭。
  理  由
一、按當事人得以合意定第一審管轄法院，但以關於由一定法律
    關係而生之訴訟為限；前項合意，應以文書證之，民事訴訟
    法第24條定有明文。次按，第24條之合意管轄，如當事人之
    一造為法人或商人，依其預定用於同類契約之條款而成立，
    按其情形顯失公平者，他造於為本案之言詞辯論前，得聲請
    移送於其管轄法院，此為同法第28條第2 項所明定，申言之
    ，於法人與非法人、商人約有定型化合意管轄條款之情形，
    需由非法人、商人之一造聲請移轉管轄，始得排除原合意管
    轄約定之效力。
二、抗告意旨略以：伊與相對人間所訂之就學貸款契約第16條約
    定，兩造因該契約涉訟且金額超逾小額程序之上限者，以鈞
    院為第一審管轄法院，而本件伊訴請相對人給付之金額為新
    台幣（下同）275,372 元，非屬小額事件，依上開合意管轄
    之約定，鈞院自有管轄權；且相對人迄今未聲請鈞院移轉管
    轄，原裁定僅依相對人之戶籍所在地，即斷認將對其應訴造
    成不便，而逕為移轉管轄，於法不符，且缺乏證據，爰提起
    本件抗告，求為將原裁定廢棄，更為適法之裁定等語。
三、經查：
  (一)兩造間放款借據第16條前段約定：「本借款或甲方（即相對
    人）對乙方（即抗告人）所負各筆債務之合計金額如超逾民
    事訴訟法所定適用小額程序之金額且涉訟時，則全體當事人
    合意以台灣高雄地方法院（即消費關係發生地法院）為第一
    審管轄法院」，而抗告人訴請相對人給付之本金金額為275,
    372 元，有起訴狀在卷可按，已超逾民事訴訟法第436 條之
    8 所定適用小額程序金額之100,000 元上限，是依兩造前揭
    約定，本院自有管轄權。
  (二)其次，相對人迄今未聲請本院將本件移送於管轄法院，此觀
    諸原審卷宗甚明，揆諸首揭說明，原審遽依職權裁定移轉於
    相對人住所所在地之臺灣板橋地方法院，尚有未合。抗告意
    旨求為廢棄原裁定，為有理由，爰予廢棄，並發回原審法院
    另為適法之裁判。
四、依民事訴訟法第436條之1第3項、第492條，裁定如主文。
中    華    民    國    97    年    5     月    26    日
                  民事第二庭  審判長法  官  林紀元
                              法        官  蘇姿月
                              法        官  甯  馨
以上正本係照原本作成。
本裁定不得抗告。
中    華    民    國    97    年    5     月    26    日
                                    書記官  蔡靜雯


司法院資訊處製作；財團法人民間司法改革基金會備份。
